臺灣板橋地方法院刑事判決　　　　　　　　　　　　九十二年度訴字第二三０三號
　　　 公　訴　人　臺灣板橋地方法院檢察署檢察官
　　　 被　　　告　戊○○
　　　 　　　??　丁○○
　　　 　　　??　乙○○
右列被告因偽造文書等案件，經檢察官提起公訴（九十一年度偵字第一四四六三、一
八一八五號），本院判決如左：
    主  文
戊○○共同行使偽造私文書，足以生損害於他人，處有期徒刑壹年貳月。汽車買賣契
約書上所偽造「呂立偉」、「丙○○」之署押各壹枚均沒收。
丁○○共同行使偽造私文書，足以生損害於他人，累犯，處有期徒刑拾月。汽車買賣
契約書上所偽造「呂立偉」、「丙○○」之署押各壹枚均沒收。
乙○○無罪。
    事  實
一、丁○○於民國八十五年間因麻藥及違反藥事法案件，經臺灣臺北地方法院以八十
    五年度訴字第二二九三號判決分別判處有期徒刑五月、三月，應執行有期徒刑七
    月確定，並於八十六年六月七日執行完畢。其與戊○○夥同綽號阿利（力）之成
    年男子羅玨瑋（已於九十三年三月二十九日死亡）等人，基於竊盜、行使偽造私
    文書、變造準私文書及詐欺之犯意聯絡，共同意圖為自己不法之所有，由丁○○
    及羅玨瑋，先於九十一年一月十日晚間十時至次日上午六時許間，在臺北縣三重
    市○○街二Ｏ六巷內，竊取麗螢實業有限公司（下稱麗螢公司）所有，交由甲○○所管領使用車牌號碼為Ｔ五─五九一二號（車身引擎號碼：ＩＣ四ＧＰ四五Ｒ
    六ＷＢ七五Ｏ九四五號）之自用小客車一輛（生產廠商為ＣＨＲＹＳＬＥＲ即克
    萊斯勒、車型為ＶＯＹＡＧＥＲ　ＳＰＯＲＴ、排氣量為三三０一Ｃ‧Ｃ‧、車
    身顏色為綠色）。戊○○則經由雜誌報導，向真實名字不詳、綽號阿明之林姓男
    子買入與前揭Ｔ五─五九一二車號自小客車廠牌、車型、排氣量及車身顏色均相
    同（僅出廠年份不同），車牌號碼為五Ｐ─Ｏ七四七號自用小客車（登記之車主
    為丙○○，但伊係遭人冒名申領牌照，實際上並未購買）之進口與貨物稅完（免
    ）稅證明書、車輛原廠證明書、統一發票、車輛新領牌照登記書等車籍資料及車
    牌二面。三人隨即將上開所竊Ｔ五─五九一二車號自小客車之引擎號碼變更為五
    Ｐ─Ｏ七四七車號自小客車之引擎號碼二Ｃ四ＧＰ四五Ｒ三ＹＲ八四四七五七號
    ，足以生損害於車主麗螢公司及甲○○，使其難以追回失竊之物，亦足生損害於
    監理機關對於車籍資料管理之正確性，並將五Ｐ─Ｏ七四七號車牌二面懸掛於上
    開贓車上。嗣丁○○即透過不知情之乙○○介紹，於九十一年一月二十四日，在
    臺北縣板橋市○○路板橋國中前之超商，由戊○○詐稱為車主丙○○之兄呂立偉
    ，將上開變造後之車輛以新臺幣（下同）四十八萬元價格，賣予不知情之金釔汽
    車商行負責人陳鴻（由其職員陳啟榮具名簽約），並由戊○○在汽車買賣契約
    書上偽簽代售人呂立偉及原車主丙○○之姓名後交還予陳鴻、陳啟榮而行使之
    ，足生損害於呂立偉及丙○○二人，並使陳鴻陷於錯誤而以上海商業儲蓄銀行
    新莊分行，面額分別為二十八萬元、二十萬元之二紙支票交付上開價金。丁○○
    於次日即持上開面額二十八萬元之支票至銀行提領兌現，戊○○則因積欠蔡漢卿
    五萬元債務，故囑託蔡漢卿向羅玨瑋領取其所分得之上開二十萬元支票，蔡漢卿
    取得支票後即委由其兄蔡金土向銀行提示兌現。嗣陳鴻將該車轉售予吳碧珠，
    過戶後並重領車牌號碼為六Ｃ─五二九二號之車牌，然該車經吳碧珠駛回原廠保
    養時，經車廠發覺有異，陳鴻方將該車買回並報警循線查獲。
二、案經甲○○訴由臺北縣政府警察局報請臺灣板橋地方法院檢察署檢察官偵查起訴
    。
    理  由
壹、有罪部分即被告戊○○、丁○○部分：
一、訊據被告戊○○坦承其假冒呂立偉之身分，出售系爭Ｔ五─五九一二車號自小客
    車予陳啟榮、陳鴻，並未得呂立偉、丙○○之同意或授權即偽簽該二人之姓名
    於上開汽車買賣契約書，及提供五Ｐ─Ｏ七四七車號自小客車車籍資料，事後並
    獲得二十萬元之報酬等事實，惟矢口否認有何竊盜、詐欺取財及變造準私文書之
    犯行，辯稱：當時羅玨瑋及被告丁○○均稱該車並非贓車，僅係因為欠稅達十餘
    萬元，而強迫伊提供車籍資料，伊並未參與變造車身引擎號碼、亦未參與竊盜、
    且不知悉該車為贓車，並無詐欺故意云云。被告丁○○除坦承其介紹乙○○撮合
    本件與陳啟榮、陳鴻之買賣及事後領取前揭二十八萬元之支票外，矢口否認有
    何竊盜、行使偽造私文書、變造準私文書及詐欺取財等犯行，辯稱：伊並未竊取
    系爭Ｔ五─五九一二車號自小客車及變造該車之引擎號碼，對該車為贓車及被告
    戊○○在上開汽車買賣契約書上偽簽呂立偉、丙○○之事實亦不知情，並無詐欺
    之故意，當初係因為羅玨瑋介紹被告戊○○至伊家中居住，而戊○○因積欠羅玨
    瑋債務，故欲出售車輛而要求伊介紹，伊方介紹乙○○仲介本件買賣，且約定可
    以抽取五千元佣金云云。經查：
  (一)系爭Ｔ五─五九一二車號自小客車為麗螢公司所有，交由甲○○管領使用，嗣於
    右開時、地遭竊之事實，業據證人甲○○於警訊中證述甚詳，並有「車籍作業系
    統─查詢認可資料」、「車輛竊盜、車牌失竊資料個別查詢報表─查詢車輛認可
    資料」、車輛失竊證明單、車輛尋獲通報單、車輛新領牌照登記書各乙份附卷可
    稽。至五Ｐ─Ｏ七四七車號之自小客車，原雖登記為證人丙○○所有，但其於警
    訊中業已否認曾購買該車，或新領該車號之牌照，且該自小客車之汽車新領牌照
    登記書上所載丙○○之
    姬非但未曾
    書及臺北縣警察局刑警隊公務電話查詢
    參，是該車號之車籍資料應係以不正當之方式取得，甚為明確。另證人陳鴻向
    被告戊○○購得懸掛五Ｐ─Ｏ七四七車號車牌之車輛過戶後，即售予吳碧珠，吳
    碧珠於過戶時即將該車重領車牌號碼為六Ｃ─五二九二號之事實，除經證人吳碧
    珠於警訊中證述明確外，亦有汽車過戶申請登記書乙份在卷可證。
  (二)上開Ｔ五─五九一二車號自小客車之引擎號碼原為ＩＣ四ＧＰ四五Ｒ六ＷＢ七五
    Ｏ九四五號，嗣經發現遭變更為原登記為五Ｐ─Ｏ七四七車號、重領車牌號碼為
    六Ｃ─五二九二號自小客車之引擎號碼二Ｃ四ＧＰ四五Ｒ三ＹＲ八四四七五七號
    等情，有寶祿汽車有限公司車輛工作單乙份、「車籍作業系統─查詢認可資料」
    二份附卷可稽。證人甲○○亦於警訊中指證上開六Ｃ─五二九二車號之自小客車
    確為其所失竊之Ｔ五─五九一二車號自小客車。按被告戊○○出售系爭車輛予陳
    鴻時，買賣契約書上業已載明引擎號碼二Ｃ四ＧＰ四五Ｒ三ＹＲ八四四七五七
    號，有卷附買賣契約書乙紙可參，而陳鴻為經營中古汽車商行之人，依其業務
    上之經驗及習性，於收購中古汽車時極可能會查核引擎號碼以避免誤買贓車，此
    為被告戊○○事先可得預期之事，故被告戊○○於出售該車予陳鴻之時，該車
    之引擎號碼應已變更為二Ｃ四ＧＰ四五Ｒ三ＹＲ八四四七五七號，方符情理。而
    右開Ｔ五─五九一二、五Ｐ─Ｏ七四七車號自小客車之車籍資料中，生產廠商、
    車型、排氣量及車身顏色均同為ＣＨＲＹＳＬＥＲ即克萊斯勒、ＶＯＹＡＧＥＲ
    　ＳＰＯＲＴ、三三０一Ｃ‧Ｃ‧、綠色），復有上開二車之進口與貨物稅完（
    免）稅證明書、車輛新領牌照登記書、「車籍作業系統─查詢認可資料」各二份
??、行車執照一份在卷可參，是本件乃係利用相同廠牌、車型、車身顏色且未報失
    竊之車籍資料，將所竊得或所收受之贓車變造引擎號碼後，再加以出售或使用，
    以逃避警方查緝，即俗稱「幽靈車」或「借屍還魂車」之情形，至為灼然。
  (三)被告戊○○於九十一年一月二十四日冒用呂立偉之身分，出售懸掛五Ｐ─Ｏ七四
    七車號車牌之自用小客車予經營金釔汽車商行之陳鴻（由其職員陳啟榮具名簽
    約），並偽簽呂立偉、丙○○之姓名於上開汽車買賣契約書而交付予陳鴻、陳
    啟榮之事實，業據被告戊○○坦承不諱，核與證人陳啟榮、陳鴻於警訊及本院
    九十一年度易緝字第十七號詐欺案件審理中，證人丙○○於警訊中所證述之情節
    相符，並有前揭汽車買賣契約書乙份在卷可按，是被告戊○○此部分偽造及行使
    偽造私文書之犯行，堪以認定。
  (四)陳鴻所交付之上海商業儲蓄銀行新莊分行、面額二十萬元之一紙支票，係被告
    戊○○囑由蔡漢卿委託其兄蔡金土向銀行提示兌現之事實，除據被告戊○○坦承
    不諱外，核與證人蔡漢卿於警訊及本院九十一年度易緝字第十七號詐欺案件審理
    中所述相符，復有上開支票影本一紙在卷可憑。按被告戊○○既已坦承其提供五
    Ｐ─Ｏ七四七車號自小客車之車籍資料以供出售系爭Ｔ五─五九一二車號自小客
    車，若該車之來源正當，何須冒用其他車輛之車籍資料，並由被告戊○○冒稱為
??登記車主丙○○之兄呂立偉以欺騙買主？被告戊○○雖辯稱當時羅玨瑋及被告丁○○稱該車係因欠稅十餘萬元，方冒用其他車輛之車籍云云，然依前所述，其因
    本件買賣獲得二十萬元之報酬，如該車確實僅有欠稅之問題，則羅玨瑋或被告丁○○以正常方式出售，不過需繳納十餘萬元之稅金或罰鍰，且可於所獲得之買賣
    價金直接扣抵，不需另外籌錢，殊難想像竟會花費較高之二十萬元代價並甘冒違
    法之風險，透過被告戊○○以此種方式出售車輛，是被告戊○○此部分所辯，實
    不符情理，其顯已知該車為來歷不明之贓車，要無疑義。而被告戊○○明知該車
    為來歷不明之贓車，竟仍以五Ｐ─Ｏ七四七車號自小客車之車籍資料加以冒充，
    並對陳鴻謊稱為登記車主丙○○之兄呂立偉，使陳鴻陷於錯誤而向其購買該
    車，進而支付四十八萬元之價金，其本人並可分得其中二十萬元之報酬，是其有
    意圖為自己及羅玨瑋等人不法所有之詐欺故意，至為灼然。故被告戊○○此部分
    之詐欺取財犯行，亦堪認定。
  (五)按以自己共同犯罪之意思，事先同謀，而由其中一部分人實施犯罪之行為，為共
    同正犯。又共同實施犯罪行為，在合同意思範圍內，相互利用他人之行為，以達
??其犯罪之目的，原不必每一階段均參與，祇須分擔犯罪行為之一部，即應對於全
    部所發生之結果共同負責。而共同正犯之意思聯絡，不限於事前有所協議，於行
    為當時，基於相互之認識，以共同犯罪之意思參與者，亦無礙於共同正犯之成立
    ，最高法院九十三年度台上字第三三三二號判決意旨可資參照。經查：
  (1)按一般販售幽靈車之流程，係先取得贓車後，再依據未報失竊之車籍資料變造車
    身引擎號碼或偽造車牌後加以出售，此為本院職務上已知之事實，本件之販售過
    程如前所述，亦屬相同之模式，其中之贓車來源通常為共犯集團自行竊取、或尋
    找外觀相符之贓車加以故買或收受。被告戊○○明知系爭Ｔ五─五九一二車號自
    小客車為來歷不明之車子，竟仍提供五Ｐ─Ｏ七四七車號自小客車之車籍資料，
    且出面冒名出售該車，則其對於本件之整體犯罪流程自瞭然於胸。而陳鴻為經
    營中古汽車商行之人，依其業務上之經驗及習性，於收購中古汽車時極可能會查
    核引擎號碼以避免誤買贓車，此為被告戊○○事先可得預期之事，業如前述，故
    被告戊○○於出售該車予陳鴻之時，即對該車之引擎號碼已經變造之事實，應
    有所知悉，要屬當然。另就系爭車輛之來源而言，被告戊○○於本院九十一年度
    易緝字第十七號案件審理中，業已供稱「丁○○、阿力（按即羅玨瑋）部分則是
    負責偷竊」等語（參見該案九十一年八月二十九日訊問筆錄第十二頁），而系爭
    Ｔ五─五九一二車號自小客車為克萊斯勒廠牌、三千Ｃ‧Ｃ‧左右之休旅車，並
    非熱門之中古汽車車種，此為眾所皆知之社會經驗事實，是一般竊賊先行竊取後
    再尋求管道脫手之可能性並不高，然該車於九十一年一月十日晚間十時至次日上
    午六時許間失竊後，竟於同年月二十四日即由被告戊○○出售予陳鴻，其間竟
    僅相隔不到十四天，衡諸常情，應係被告戊○○所屬之共犯集團於取得五Ｐ─Ｏ
    七四七車號自小客車之車籍資料後，依據該車籍資料所記載之車型外觀尋找相似
    之車輛加以竊取，較為可能，故被告戊○○稱該車係由羅玨瑋及被告丁○○竊取
    而來，應堪採信。本件被告戊○○雖僅負責提供車籍資料及出面冒名出售之行為
    ，然竊取該車及變造引擎號碼部分之犯行既為整體販售幽靈車之犯罪流程一部，
    揆諸前揭判決要旨，被告戊○○就該部分自與羅玨偉、被告丁○○有犯意之聯絡
    ，亦需負擔共犯之責任。
  (2)陳鴻所交付之上海商業儲蓄銀行新莊分行、面額為二十八萬元之一紙支票，係
    由被告丁○○持至銀行提領兌現等情，除據其坦承不諱外，並有上開支票影本一
    紙在卷可憑。另其透過被告乙○○媒介本件被告戊○○與陳鴻之買賣，且於九
    十一年一月二十四日雙方看車、交車及交付買賣價金時在場，亦據其於本院審理
    中供承在卷，核與被告戊○○、乙○○、證人陳啟榮於本院九十一年度易緝字第
    十七號案件審理中所述相符。而被告戊○○於本院審理中迭次供稱系爭Ｔ五─五
    九一二車號自小客車係由羅玨偉與被告丁○○所找來，要求其想辦法去賣（參見
    本院九十二年十二月三十一日、九十三年二月十一日準備程序筆錄），更如前所
    述供稱該車係由羅玨偉及被告丁○○所竊取而來等語，按被告丁○○自稱羅玨瑋
    介紹被告戊○○至其位於臺北縣板橋市○○街之住所居住（參見本院九十三年四
    月十四日準備程序筆錄），且未控制被告戊○○，則其與被告戊○○非但毫無怨
    隙，尚且因借住之故而有恩於被告戊○○，是被告戊○○當無攀誣構陷被告丁○○之理，故被告戊○○前揭所述應屬可採。而被告丁○○雖辯稱其無自小客車之
    駕駛執照，無法竊車云云，然按無駕駛執照未必即不會開車，且其僅需與羅玨瑋
    共同前往竊車即可，是否由其駛離現場，並不影響其竊盜犯行之成立，是其此部
    分所辯，尚非可採。綜合上情觀之，被告丁○○於本件販售幽靈車之犯罪過程中
    ，至少係分擔竊取車輛、介紹買主及事後領取買賣價金即犯罪所得之物等部分之
    行為，且始終知悉整體犯罪流程並與羅玨瑋、被告戊○○等人有犯意聯絡，至為
    灼然，揆諸前揭判決要旨，被告丁○○就變造引擎號碼、被告戊○○詐欺取財及
    前述偽簽呂立偉、丙○○姓名之行使偽造私文書部分等行為自亦應負擔共犯責任
    ，至為明確。
  (六)綜上所述，本件事證明確，被告戊○○、丁○○之犯行，堪以認定。
二、按汽車車身號碼係汽車製造廠商出廠之標誌，乃表示一定用意之證明，屬刑法第
    二百二十條第一項之準文書，應以私文書論。另被告戊○○於買賣契約書上偽簽
    呂立偉、丙○○之姓名，係用以表示出售前揭車輛之意思，故核被告戊○○、丁○○所為，係犯刑法第二百十六條、第二百十條偽造及行使偽造私文書罪、第二
    百二十條、第二百十條之變造私文書罪、第三百二十條第一項之竊盜罪及第三百
    三十九條第一項之詐欺取財罪。其中公訴人就被告二人變造引擎號碼部分，雖於
    起訴書中漏載起訴法條，然於起訴事實欄中業已載明該部分之犯罪事實，且經本
    院曉諭被告二人加以答辯，自應予以審理裁判，附此敘明。又被告二人與羅玨瑋
    間有犯意聯絡及行為分擔，均為共同正犯。被告二人偽造私文書之低度行為，應
    為行使該私文書之高度行為所吸收，不另論罪。被告二人所犯上開四罪間，有手
    段、目的之牽連關係，應從一重以行使偽造私文書罪處斷。至被告戊○○雖認本
    件與其在本院九十一年度易緝字第十七號（含九十一年度訴緝字第七號）案件中
    所為有連續犯之裁判上一罪關係，然查該案中所認定被告戊○○之犯罪時間係自
    八十六年五月十四日起至八十八年二月五日間，與本次犯罪相隔將近二年，時間
    上並未緊接，所共同參與犯罪者亦非本件之共犯，應屬不同之犯罪集團；且被告
    戊○○復稱當初是羅玨瑋透過管道逼迫伊，其迫於無奈方參與其中等語（參見本
    院九十三年九月二日審判筆錄），顯見被告戊○○就該案與本件犯罪間當非基於
    概括之犯意為之甚明，是本件與該案即無連續犯之裁判上一罪關係可言，至為明
    確。另被告丁○○於八十五年間因麻藥及違反藥事法案件，經臺灣臺北地方法院
??以八十五年度訴字第二二九三號判決分別判處有期徒刑五月、三月，應執行有期
    徒刑七月確定，並於八十六年六月七日執行完畢乙節，有臺灣高等法院被告全國
    前案紀錄表乙份在卷可按，其受有期徒刑執行完畢後五年內再犯本件有期徒刑以
    上之罪，為累犯，應依刑法第四十七條之規定加重其刑。本院爰審酌被告戊○○
    如前所述曾以相同方式犯罪，被告丁○○有如事實欄所示之前科，竟均不知悔改
    ，素行非佳、被告二人為貪圖私利，竊取車輛加以變造改裝，進而以借屍還魂方
    式轉售牟利，嚴重危害社會秩序，情節非輕，及犯罪後未坦承全部犯行之態度等
    一切情狀，量處如主文所示之刑，以資懲儆。被告戊○○於汽車買賣契約書上所
    偽造呂立偉、丙○○之簽名各一枚，均係偽造之署押，爰依刑法第二百十九條之
    規定，併予宣告沒收。
貳、無罪部分即被告乙○○部分：
一、公訴意旨略以：被告乙○○與丁○○、戊○○及綽號阿利之不詳姓名成年男子等
    人，共同意圖為自己不法之所有，由被告丁○○及綽號阿利男子，先於九十一年
    一月十日晚間十時後之不詳時間，在臺北縣三重市○○街二Ｏ六巷內，竊取麗螢
??公司所有由甲○○所管領使用之Ｔ五─五九一二號自用小客車（車身號碼：ＩＣ
    四ＧＰ四五Ｒ六ＷＢ七五Ｏ九四五號）一輛，嗣甲○○於次日即九十一年一月十
    一日六時許發現車輛遭竊後，即於同日十時向警方報案。又被告戊○○等人經由
    雜誌報導，向不詳姓名之人買入五Ｐ─Ｏ七四七號自用小客車（原車主為丙○○
    ）之車籍資料及車牌，並將上開竊得之贓車車身號碼變更為五Ｐ─Ｏ七四七號自
    用小客車之二Ｃ四ＧＰ四五Ｒ三ＹＲ八四四七五七號，且將五Ｐ─Ｏ七四七號車
    牌懸掛於上開贓車使用，並經由被告乙○○介紹，於九十一年一月二十四日，在
    臺北縣板橋市○○路板橋國中前之超商，由被告戊○○詐稱為車主丙○○之兄呂
    立偉，將上開變造後之車輛以四十八萬元之價格，賣予不知情之中古車商陳啟榮
    、陳鴻，並由被告戊○○在買賣契約書上偽簽代售人呂立偉及原車主丙○○之
    署押而偽造文書，足生損害於呂立偉及丙○○二人，因認被告乙○○係共同涉犯
    刑法第二百十六條、第二百十條之行使偽造私文書罪嫌、第三百二十條第一項之
    竊盜罪嫌及第三百三十九條第一項之詐欺取財罪嫌等語。
二、按犯罪事實應依證據認定之，無證據不得推定其犯罪事實；又不能證明被告犯罪
    者，即應諭知無罪之判決，刑事訴訟法第一百五十四條第二項、第三百零一條第
    一項分別定有明文。次按認定不利於被告之事實，須依積極證據，苟積極證據不
    足為不利於被告事實之認定時，即應為有利於被告之認定，更不必有何有利之證
    據，最高法院三十年度上字第八一六號判例意旨可資參照。
三、本件公訴人認被告涉有前揭罪嫌，無非係以被告乙○○之自白、共同被告戊○○
    之供述、證人即被害人甲○○、陳鴻、陳啟榮、丙○○之指述，及前揭卷附「
    車輛竊盜、車牌失竊資料個別查詢報表─查詢車輛認可資料」、車輛失竊證明單
    、車輛尋獲通報單、汽車過戶申請登記書、寶祿汽車有限公司車輛工作單、汽車
    買賣契約書各乙份、「車籍作業系統─查詢認可資料」、進口與貨物稅完（免）
    稅證明書、車輛新領牌照登記書、支票各二紙為主要論據。訊據被告乙○○堅決
    否認有何公訴人所指之前揭犯行，辯稱：伊與被告丁○○係國中同學，因被告丁○○稱有車要賣，請伊介紹車行，伊方介紹於住處隔壁經營車行之陳啟榮、陳鴻
    與之進行買賣，並於交車之次日向陳啟榮收取八千元之佣金，並不認識被告戊○○及綽號阿利之男子，亦無竊車及偽造文書之行為或犯意聯絡等語。經查：
  (一)前揭公訴人所引被告乙○○之自白、共同被告戊○○之供述、各證人即被害人之
    證詞、以及上開書證，除能證明本件如前所述係屬一變造引擎號碼之「幽靈車」
    詐欺案件外，就被告乙○○部分僅能證明其受被告丁○○之託，介紹陳啟榮等人
    買賣，並擔任見證人於系爭汽車買賣契約書中簽名，以及於看車、交車時在場，
    嗣後收取八千元佣金等事實，並不能排除被告乙○○只是單純介紹汽車買賣之可
    能性，合先敘明。
  (二)由被告戊○○於警訊中所述「丁○○及阿利二人分得臺幣二十八萬元正，我自己
    分得臺幣二十萬元」、「（問：該車五Ｐ─Ｏ七四七自小客車是何人偷竊，該車
    牌是如何而來？）是丁○○及阿利他們二人所為」（參見九十一年五月二十一日
    警訊筆錄），於本院九十一年度易緝字第十七號案件中所述：「當時乙○○的朋
    友（我在警訊筆錄中有指認口卡，按即指被告丁○○）叫我去跳蚤雜誌上買汽車
    車籍資料：：乙○○的朋友表示有一部車子沒有車籍資料，我就以二十萬元的價
    格將車籍資料在板橋正義巷賣給了乙○○的朋友」、「當初我只有負責車籍資料
    的部分，丁○○、阿力部分則是負責偷竊」等語（參見該案九十一年八月二十九
    日、九月二十日訊問筆錄），及於本院審理中所述：「當初丁○○與阿利是說那
    部Ｔ五─五九一二號這部車，要我想辦法去賣。：：我另外分到五萬元，其他的
    錢是丁○○拿走的，我不認識乙○○，也沒有見過面」等語（參見本院九十二年
    十二月三十一日準備程序筆錄）觀之，本件之犯罪過程中，真正與被告戊○○共
    同為之者，似亦僅為被告丁○○及綽號阿利（力）之羅玨瑋，並無積極證據可認
    被告乙○○知悉本件犯罪過程或與渠等有犯意聯絡之情事。
  (三)再者，證人陳啟榮亦稱其與被告乙○○為鄰居，彼此認識等語（參見九十一年四
    月二十五日警訊筆錄），按證人陳啟榮之住所為臺北縣板橋市○○路二一六巷九
    九號（參見前揭警訊筆錄），而被告乙○○之住所為同巷一０一號，二人確實為
    鄰居，足認證人陳啟榮所述為真。另被告乙○○於系爭汽車買賣契約書上的確於
    見證人欄中，以真實姓名簽名，亦有前揭汽車買賣契約書乙份在卷可參，與被告
    戊○○係偽簽他人姓名、被告丁○○始終未向陳鴻、陳啟榮表明身分之情形迥
    異，顯見被告乙○○並不避諱透露自己之身分，且被告乙○○始終居住於上址，
    並未遷移（參見本院歷次送達證書），本件買賣如有問題，陳鴻、陳啟榮亦可
    立即向被告乙○○追究責任。綜合上情觀之，被告乙○○係以鄰居之身分仲介買
    賣，於買賣過程中始終未隱藏身分，且以真實姓名簽署於買賣契約上，使人得以
    循線追查，事後亦未分得買賣價金，僅向陳啟榮、陳鴻收取八千至一萬元之佣
    金（此部分參見證人陳啟榮於本院九十一年度易緝字第十七號案件九十一年九月
    二十日訊問時所述），復未遷移住所或逃匿無蹤，實與一般故意詐欺之犯罪者不
    同，足認被告乙○○所辯其僅係單純之仲介買賣，對被告戊○○、丁○○所為之
    竊車、行使偽造私文書、詐欺部分之犯行並不知情等語，應堪採信。
四、據此，本件公訴人所引之證據尚不足以證明被告乙○○有上開公訴人所指之犯行
    ，亦查無其他積極證據可資佐證，揆諸前揭法條及判例意旨，其犯罪尚屬不能證
    明，依法自應諭知無罪之判決。
五、臺灣板橋地方法院檢察署九十二年度偵字第一七九四○號移送併辦意旨略以：被
    告乙○○意圖為自己不法之所有，於九十二年八月三日上午六時侵入被害人吳沛
    晴住宅，竊取吳沛晴所有之誠泰銀行信用卡、行動電話晶片，並持所竊得之信用
    卡假冒「吳沛晴」之署押，盜刷金額達一萬八千九百元，因認被告乙○○所為係
    犯刑法第三百二十條第一項之竊盜罪、第二百十條之偽造私文書罪嫌，且與本件
    被告乙○○經起訴部分有連續犯之裁判上一罪關係云云。惟查本件被告乙○○所
    涉及之部分業經本院認不能證明犯罪，而為無罪之諭知，與併案部分之犯罪事實
    即無連續犯之裁判上一罪關係可言，本院無從併予審酌，應退回檢察官另行偵查
    ，附此敘明。
據上論斷，應依刑事訴訟法第二百九十九條第一項前段、第三百零一條第一項，刑法
第二十八條、第二百二十條第一項、第二百十六條、第二百十條、第三百二十條第一
項、第三百三十九條第一項、第五十五條、第四十七條、第二百十九條，罰金罰鍰提
高標準條例第一條前段，判決如主文。
本件經檢察官許智評到庭執行職務。
中　　　華　　　民　　　國　　九十三　　年　　　九　　　月　　二十三　　日
                              臺灣板橋地方法院刑事第一庭
                                  審判長法　官  陳  財  旺
                                        法  官  李  幼  妃
                                        法  官  張  紹  省
右正本證明與原本無異。
如不服本判決應於送達後十日內向本院提出上訴狀。
                                        書記官  周  雅  玲
中　　　華　　　民　　　國　　九十三　　年　　　九　　　月　　二十三　　日
附錄本案論罪科刑法條全文：
刑法第二百十條
偽造、變造私文書，足以生損害於公眾或他人者，處五年以下有期徒刑。
刑法第三百二十條第一項
意圖為自己或第三人不法之所有，而竊取他人之動產者，為竊盜罪，處五年以下有期
徒刑、拘役或五百元以下罰金。
刑法第三百三十九條第一項
意圖為自己或第三人不法之所有，以詐術使人將本人或第三人之物交付者，處五年以
下有期徒刑、拘役或科或併科一千元以下罰金。
